【裁判字號】    89,交易,136
【裁判日期】    900416
【裁判案由】    過失傷害
【裁判全文】
臺灣彰化地方法院刑事判決                        八十九年度交易字第一三六號
    公  訴  人  臺灣彰化地方法院檢察署檢察官
    被      告  丙○○
右列被告因過失傷害案件，經檢察官提起公訴 (八十九年度偵字第四三二二號)，本
院判決如左︰
    主  文
丙○○從事業務之人，因業務上之過失傷害人，處有期徒刑貳月，如易科罰金，以
佰元折算壹日。
    事  實
一、丙○○受雇於址設彰化縣員林鎮之曉周有限公司擔任營業大貨車駕駛，屬以駕駛
    為業務之人。於民國（下同）八十九年四月八日凌晨零時四十五分許，駕駛前開
    公司所有，車牌號碼Ｒ三─三０二號營業大貨車，自桃源縣龍潭鄉卸貨後返回公
    司途中，原應下中彰快速道路接彰化市○○路左轉往彰化縣芬園鄉方向行進，詎
    誤右轉，待發覺於彰化市○○路○段二巷無號誌（行車管制號誌無顯示）交岔路
    口由西向東方向迴車時，應注意暫停並顯示左轉燈光或手勢，看清無來往車輛，
    並注意行人通過，始得迴轉；另大型汽車須派人在車後指引，如無人在車後指引
    時，應先測明車後有足夠之地位，並促使行人及車輛避讓。且依當時天候晴、路
    面無缺陷、無路障，無何不能注意之情狀，竟疏未注意，於所駕車輛因車體較大
    ，無法一次迴車完成，須倒車再迴，而車上尚有一不詳之成年友人時，猶無請其
    友人下車在車後指引，並促使行人及車輛避讓，即貿然倒車。適甲○○無駕駛執
    照，駕駛其父所有，車牌號碼Ｒ八─三二五九號自用小客貨車，內載乙○○，沿
    彰化市○○路，由彰化市往南投縣方向，即西向東方向直行駛至，亦疏未注意汽
    車行經無號誌之交岔路口，應減速慢行，作隨時停車之準備；及汽車行駛時，駕
    駛人應注意車前狀況，並隨時採取必要之安全措施，而誤認大貨車會停讓，待見
    大貨車倒車未停時，已煞避不及，自用小客車車頭撞及營業大貨車右後車體凹陷
    ，致甲○○夾壓於駕駛座受有雙髁骨折，合併隔室（起訴書誤為隔空）症候群、
    胸部挫傷等傷害，乙○○亦受有輕微擦傷（未據告訴）。
二、案經甲○○訴請彰化縣警察局彰化分局報由台灣彰化地方法院檢察署檢察官偵查
    起訴。
    理  由
一、訊據被告丙○○，坦承於前開時、地迴車一次未過，須倒車之際與甲○○所駕前
    開車輛發生碰撞，致甲○○受有傷害之事實，惟否認有何犯行，辯稱，當時伊尚
    未倒車，是甲○○駕車來撞伊所駕駛的大貨車，且當時甲○○所駕車輛亦無載人
    ，時速也可能不止其自稱之五十公里左右云云。經查：
    （一）被告前開犯罪事實業據告訴人甲○○指訴及證人乙○○證述至詳，並有道
          路交通事故調查報告表一份、現場相片數幀及告訴人甲○○之診斷證明書
          等在卷可稽。
    （二）證人乙○○證述之詞核與告訴人甲○○指訴之情相符，且諸前開卷附警
          製道路交通事故調查報告表亦採列乙○○為車禍當事人之一，並被告於警
          訊、偵查中均無對乙○○是否在現場一節提出質疑，足見被告嗣於審理中
          才指告訴人當時無載人，主張乙○○不在現場，所陳不可信一節，乃無稽
          之語，未足採取。
    （三）依前開道路交通事故調查報告表所繪，現場告訴人所駕駛之車輛所遺煞車
          痕為八．五０公尺，比較交通部函示一般公路汽車煞車距離、行車速度對
          照表與二車碰撞受損相片，告訴人自陳之當時時速約五十公里左右，尚可
          採信。況且縱認當時告訴人駕車時速不止五十公里，亦無礙被告前開於所
          駕車輛因車體較大，無法一次迴車完成，須倒車再迴，竟疏無注意請其車
          上不詳之成年友人下車在車後指引，並促使行人及車輛避讓，即貿然倒車
          之過失行為之成立。
    （四）按汽車迴車前，應注意暫停並顯示左轉燈光或手勢，看清無來往車輛，並
          注意行人通過，始得迴轉；又汽車倒車時，大型汽車須派人在車後指引，
          如無人在車後指引時，應先測明車後有足夠之地位，並促使行人及車輛避
          讓；且汽車行經無號誌之交岔路口，應減速慢行，作隨時停車之準備；及
          汽車行駛時，駕駛人應注意車前狀況，並隨時採取必要之安全措施，道路
          交通安全規則第一百零六條第五款、第一百十條第三款及第九十三條第四
          款、第九十四條第三項分別定有明文。被告與告訴人駕車自應注意上開規
          定，乃能注意，而疏不注意致生本件車禍，所為均有過失，經送台灣省彰
          化縣區車輛行車事故鑑定委員會鑑定結果，亦持同上見解，有鑑定意見書
          在卷可資參照。且被告此過失行為與告訴人受有傷害間，具有相當因果關
          係。至告訴人雖同有過失，但無得消解被告之過失刑責，併此敘明。
      綜上，被告所辯無足採信，而本件事證明確，被告犯行堪予認定。
二、核被告所為，係犯刑法第二百八十四條第二項前段之業務過失傷害罪。爰審酌被
    告之素行、本件車禍過失程度，告訴人所受之傷害，肇事後被告尚未與告訴人達
    成和解，賠償告訴人之損害，暨被告犯後態度尚佳等一切情狀，量處如主文所示
    之刑，並諭知易科罰金之折算標準，以示懲儆。
據上論斷，應依刑事訴訟法第二百九十九條第一項前段，刑法第二百八十四條第二項
前段、第四十一條第一項，罰金罰鍰提高標準條例第一條前段、第二條，判決如主文
。
本案經檢察官王怡仁到庭執行職務。
中      華      民      國      九十        年      四    月   十六    日
                                臺灣彰化地方法院交通法庭
                                  法      官  洪  榮  謙
右正本證明與原本無異。
如不服本判決，應於判決送達後十日內向本院提出上訴狀( 須附繕本 )。
告訴人或被害人對於判決如有不服具備理由請求檢察官上訴者，其上訴期間之計算係
以檢察官收受判決正本之日期為準。
                                  法院書記官  張  木  松
中      華      民      國      九十        年      四    月   十七    日
刑法第二百八十四條
因過失傷害人者，處六月以下有期徒刑、拘役或五百元以下罰金。致重傷者，處一年
以下有期徒刑、拘役或五百元下罰金。
從事業務之人，因業務之過失傷害人者，處一年以下有期徒刑、拘役或一千元以下罰
金。致重傷者，處三年以下有期徒刑、拘役或二千元以下罰金。


司法院資訊處製作；財團法人民間司法改革基金會備份。
